【裁判字號】    89,毒抗,151
【裁判日期】    890222
【裁判案由】    毒品危害防制條例
【裁判全文】
臺灣高等法院刑事裁定                  八十九年度毒抗字第一五一號
    抗  告  人  臺灣臺北地方法院檢察署檢察官
    受處分人即
    被      告  甲○○
右抗告人因被告違反毒品危害防制條例案件，不服台灣台北地方法院中華民國八十八
年十一月二十三日裁定（八十八年度毒聲字第二八八八號）提起抗告，本院裁定如左
：
    主    文
抗告駁回。
    理    由
一、本件抗告意旨略以：受處分人即被告前因施用毒品案件，經原審以八十八年度毒
    聲字第六九九號裁定停止戒治，所餘期間並付保護管束，惟受處分人竟於保護管
    束期間，有再次非法施用安非他命行為，尿液呈安非他命陽性反應，其違反保護
    管束應遵守事項情節重大，爰檢附相關執行案卷，依毒品危害防制條例第二十二
    條第二項之規定，聲請撤銷停止戒治，令入戒治處所施以強制戒治，惟原審竟認
    收到撤銷停止戒治聲請書時已逾保護管束期間，乃駁回上開聲請，然而受處分人
    違反保護管束應遵守事項之行為，既在保護管束期滿前所為，自仍應由法院撤銷
    停止戒治，令入戒治處所施以強制戒治，始符合該條之立法精神；否則，受保護
    管束處分人於期滿前施用毒品，因仍屬一犯之效力所及，將無法處置，顯違該法
    之立法本旨，原裁定未詳究立法本旨，遽認聲請已逾保護管束期間而為駁回之裁
    定，似有違誤，爰提起本件抗告云云。
二、本院查本件受處分人於八十八年九月十五日停止戒治付保護管束期滿前，經台灣
    嘉義地方法院檢察署採尿送驗結果，雖有施用第二級毒品安非他命之陽性反應，
    惟按裁定停止戒治期間，應付保護管束，期滿未經撤銷者，視為強制戒治期滿，
    毒品危害防制條例第二十二條第二項前段即有明文。且所謂期滿未經撤銷者，係
    指裁定停止戒治期間付保護管束後至強制戒治期滿前，未經法院裁定撤銷停止戒
    治者而言。本件受處分人於前開裁定停止戒治付保護管束期間內，既無法院將停
    止戒治之裁定予以撤銷，而原審收到前開聲請書，係於八十八年十一月十九日，
    第查該停止戒治付保護管束期間，業已於八十八年十月三日期滿，有原審送審收
    案戳乙只、台灣台北戒治所停止戒治報告書所載期滿日期可資為憑，則依前揭法
    律之規定，其強制戒治已視為期滿，法院當受拘束，對於受處分人前開之犯行，
    於強制戒治視為期滿後，自不得再為撤銷停止戒治之裁定，原審乃駁回抗告人之
    聲請，於法並無不合，況違反保護管束情節重大有多端，不以保護管束期間有再
    施用安非他命行為為唯一原因，且若該案業經不起訴或免刑之處分或判決後，仍
    可以另一新案處理；又是否有上開犯行，仍須經相當調查而認定，自不宜從寬認
    本件屬強制戒治尚未期滿，抗告人抗告意旨，仍執陳詞，任意指摘原裁定不當，
    請求予以撤銷，為無理由，本院自應以裁定駁回之。
據上論斷，應依刑事訴訟法第四百十二條裁定如主文。
中    華    民    國    八十九    年       二       月       二十一     日
                          臺灣高等法院刑事第七庭
                              審判長法  官  吳  啟  民
                                    法  官  蘇  隆  惠
                                    法  官  許  文  章
右正本證明與原本無異。
不得再抗告。
                                    書記官  丁  淑  蘭
中    華    民    國    八十九    年       二       月       二十四     日


司法院資訊處製作；財團法人民間司法改革基金會備份。
